臺灣桃園地方法院刑事判決
                                 110年度審交易字第285號
公  訴  人  臺灣桃園地方檢察署檢察官
被      告  徐逢春


上列被告因公共危險案件，經檢察官提起公訴（110 年度偵字第
17043 號），被告就被訴事實為有罪陳述，本院裁定改依簡式審
判程序審理，判決如下：
    主  文
徐逢春駕駛動力交通工具而吐氣所含酒精濃度達每公升零點二五
毫克以上，累犯，處有期徒刑捌月。
    事實及理由
一、本件犯罪事實及證據，除附件犯罪事實第七行之騎車時間更
    正為「110年3月30日14時20分」；證據部分補充「被告徐逢
    春於本院準備程序及審理時之自白」外，其餘均與臺灣桃園
    地方檢察署檢察官起訴書之記載相同，茲引用如附件。
二、論罪科刑
（一）核被告徐逢春所為，係犯刑法第185條之3第1項第1款之駕
      駛動力交通工具而吐氣所含酒精濃度達每公升零點二五毫
      克以上之罪。
（二）被告前因公共危險案件，經本院以108年度審交易字第937
      號判決判處有期徒刑8月確定，於民國110年2月9日執行完
      畢，有臺灣高等法院被告前案紀錄表在卷可稽，其受徒刑
      之執行完畢，5年以內故意再犯本案為有期徒刑以上之罪
      ，為累犯。又司法院大法官於108年2月22日就累犯規定是
      否違憲乙事，作成釋字第775號解釋：「有關累犯加重本
      刑部分，不生違反憲法一行為不二罰原則之問題。惟其不
      分情節，基於累犯者有其特別惡性及對刑罰反應力薄弱等
      立法理由，一律加重最低本刑，於不符合刑法第59條所定
      要件之情形下，致生行為人所受之刑罰超過其所應負擔罪
      責之個案，其人身自由因此遭受過苛之侵害部分，對人民
      受憲法第8條保障之人身自由所為限制，不符憲法罪刑相
      當原則，牴觸憲法第23條比例原則。」本院審酌被告所犯
      前案與本案為罪質相同之公共危險案件，被告顯未能記取
      前案科刑之教訓謹慎行事，漠視法紀，其對刑罰之反應力
      薄弱，未因此產生警惕作用，爰參照上開解釋意旨，依刑
      法第47條第1項規定加重其刑。
（三）爰以行為人之責任為基礎，審酌被告明知酒精成分對人之
      意識能力具有不良影響，酒後駕車對一般往來之公眾及駕
      駛人自身皆具有高度危險性，竟枉顧自身及公眾安全而酒
      後駕車，實屬不該；惟其犯後坦承犯行，態度尚可，兼衡
      其吐氣所含酒精濃度為每公升0.47毫克，猶騎乘普通重型
      機車行駛於市區道路所生之危險，暨其智識程度、生活狀
      況、素行等一切情狀，量處如主文所示之刑。
據上論斷，應依刑事訴訟法第273條之1第1項、第299條第1項前
段、第310條之2、第454條第2項，刑法第185條之3第1項第1款、
第47條第1項，刑法施行法第1之1條第1項，判決如主文。
本案經檢察官賴怡伶到庭執行職務。
中　　華　　民　　國　　111 　年　　1 　　月　　12　　日
                      刑事審查庭    法  官    高上茹
以上正本證明與原本無異。
如不服本判決應於收受判決後20日內向本院提出上訴書狀，並應
敘述具體理由。其未敘述上訴理由者，應於上訴期間屆滿後20日
內向本院補提理由書（均須按他造當事人之人數附繕本）「切勿
逕送上級法院」。
                                    書記官    蔡宛軒
中　　華　　民　　國　　111 　年　　1 　　月　　12　　日
附錄本判決論罪法條全文：
中華民國刑法第185 條之3第1項
駕駛動力交通工具而有下列情形之一者，處2年以下有期徒刑，
得併科20萬元以下罰金：
一、吐氣所含酒精濃度達每公升0.25毫克或血液中酒精濃度達百
    分之0.05以上。
二、有前款以外之其他情事足認服用酒類或其他相類之物，致不
    能安全駕駛。
三、服用毒品、麻醉藥品或其他相類之物，致不能安全駕駛。

附件：
臺灣桃園地方檢察署檢察官起訴書
                                    110年度偵字第17043號
    被　　　告　徐逢春  男　41歲（民國00年0月00日生）　　　　　　　　　　　住桃園市○○區○○路00巷00號　　　　　　　　　　　　國民身分證統一編號：Z000000000號
上列被告因公共危險案件，業經偵查終結，認應提起公訴，茲將
犯罪事實及證據並所犯法條分敘如下：
        犯罪事實
一、徐逢春前因酒後駕車之公共危險案件，經臺灣桃園地方法院
    108年度審交易字第937號判決處有期徒刑8月確定，於民國1
    10年2月9日徒刑執行完畢。詎不知悔改，明知飲酒吐氣所含
    酒精濃度達每公升0.25毫克以上，不得駕駛動力交通工具，
    於110年3月30日下午1時40分至2時20分許間，在桃園市楊梅
    區梅岡巷內某處飲用啤酒，竟未待體內酒精成分消退，仍於
    同日晚間9時許，自上開地點騎乘車牌號碼000-0000號普通
    重型機車欲返回其桃園市○○區○○路00巷00號住處，嗣於同日
    下午2時40分許，行經桃園市○○區○○路000號前，為警攔檢盤
    查，並於同日下午2時59分許，測得其呼氣所含酒精濃度達
    每公升0.47毫克。
二、案經桃園市政府警察局楊梅分局報告偵辦。
　　    證據並所犯法條
一、前開犯罪事實，業據被告徐逢春於警詢時與偵訊中坦承不諱
    ，且有被告吐氣酒精濃度測試列印單、桃園市政府警察局舉
    發違反道路交通管理事件通知單各1份在卷可稽，是被告之
    犯嫌應堪認定。
二、核被告所為，係犯刑法第185條之3第1項第1款之吐氣所含酒
    精濃度達每公升0.25毫克以上而駕駛動力交通工具罪嫌。被
    告有犯罪事實欄所載犯罪科刑及執行情形，曾受有期徒刑之
    執行完畢，有本署刑案資料查註紀錄表在卷可參，5年以內
    故意再犯有期徒刑以上之罪，為累犯，請審酌依刑法第47條
    第1項規定及司法院大法官會議釋字第775號解釋意旨加重其
    刑。
三、依刑事訴訟法第251條第1項提起公訴。
    此　致
臺灣桃園地方法院
中　　華　　民　　國　 110　　年　　5 　　月　　12　　日
                          檢  察  官  廖  晟  哲
本件證明與原本無異
中　　華　　民　　國　 110  　年　  6     月    15    日
                          書  記  官  王  鴻  儒
所犯法條：
中華民國刑法第185條之3
駕駛動力交通工具而有下列情形之一者，處2年以下有期徒刑，
得併科20萬元以下罰金：
一、吐氣所含酒精濃度達每公升零點二五毫克或血液中酒精濃度
    達百分之零點零五以上。
二、有前款以外之其他情事足認服用酒類或其他相類之物，致不
    能安全駕駛。
三、服用毒品、麻醉藥品或其他相類之物，致不能安全駕駛。
因而致人於死者，處3年以上10年以下有期徒刑；致重傷者，處1
年以上7年以下有期徒刑。
曾犯本條或陸海空軍刑法第54條之罪，經有罪判決確定或經緩起
訴處分確定，於五年內再犯第1項之罪因而致人於死者，處無期
徒刑或5年以上有期徒刑；致重傷者，處3年以上10年以下有期徒
刑。